臺灣彰化地方法院刑事判決　　　　　　100年度交易字第385號
公　訴　人　臺灣彰化地方法院檢察署檢察官
被　　　告　胡秀麗
上列被告因過失傷害案件，經檢察官聲請簡易判決處刑（100 年
度調偵字第543 號），本院認不適宜依簡易程序為之，改依通常
程序審理，並判決如下：
    主  文
本件公訴不受理。
    理  由
一、公訴意旨如附件檢察官聲請簡易判決處刑書所載。
二、按起訴之程序違背規定者，應諭知不受理之判決，並得不經
    言詞辯論為之，刑事訴訟法第303 條第1 款、第307 條分別
    定有明文。次者刑事訴訟法第303 條第3 項規定：「告訴或
    請求乃論之罪，未經告訴、請求或其告訴、請求『經撤回』
    或已逾告訴期間者」，其中所謂「告訴經撤回」，係指檢察
    官根據合法之告訴而起訴，於訴訟繫屬後，法院審理中撤回
    告訴者而言，並不包括檢察官提出起訴書於法院前業已撤回
    告訴之情形在內，此觀刑事訴訟法第303 條第3 款之用語與
    刑事訴訟法第252 條第5 款之規定：「告訴或請求乃論之罪
    ，其告訴或請求『已經撤回』或已逾告訴期間者」，採用「
    已經撤回告訴」之用語有所不同自明，矧檢察官偵查終結對
    被告起訴，僅係檢察官寫好起訴書之日期，實際上並無訴訟
    繫屬及訴訟關係，於偵查終結後告訴人遞狀撤回告訴，之後
    檢察官再向法院「提出起訴書」及相關卷證（內含撤回告訴
    狀）經法院受理後，始產生訴訟繫屬及訴訟關係，此際該公
    訴本身欠缺告訴之訴訟條件，公訴並不合法，依最高法院82
    年臺非字第380 號判決要旨，應依刑事訴訟法第303 條第1
    款「起訴之程序違背規定」之規定判決不受理，並無刑事訴
    訟法第303 條第3 款之適用（臺灣高等法院89年庭長法律問
    題研討會參照）。
三、經查，告訴人張暉融告訴被告胡秀麗過失傷害案件，經檢察
    官於民國100 年11月11日偵查終結並以刑法第284 條第1 項
    前段之過失傷害罪聲請簡易判決處刑，依同法第287 條前段
    規定，係屬告訴乃論之罪。然被告與告訴人於100 年10月25
    日已調解成立，告訴人並於當日具狀聲請撤回告訴，且前開
    彰化縣員林鎮調解委員會調解書及告訴人聲請撤回告訴狀等
    件，已於100 年10月28日送達臺灣彰化地方法院檢察署等情
    ，亦有彰化縣員林鎮公所100 年10月27日員鎮民字第100003
    7988號函暨其附件以及臺灣彰化地方法院檢察署收文章附卷
    足參，是告訴人既已於起訴前具狀撤回告訴，檢察官於偵查
    中原應依刑事訴訟法第252 條第5 款之規定為不起訴處分，
    卻仍向本院聲請簡易判決處刑，揆諸前揭說明，其聲請簡易
    判決處刑之程序自屬違背規定，爰不經言詞辯論，逕諭知不
    受理之判決。
四、據上論斷，應依刑事訴訟法第452 條、第303 條第1 款、第
    307 條，判決如主文。
中    華    民    國   100    年    12    月    12    日
                    刑事第二庭  審判長法官    李進清
                                法      官    陳銘壎
                                法      官    林怡君
以上正本證明與原本無異。
如不服本判決應於收受判決後10日內向本院提出上訴書狀，並應
敘述具體理由；其未敘述上訴理由者，應於上訴期間屆滿後20日
內向本院補提理由書（均須按他造當事人之人數附繕本）「切勿
逕送上級法院」。
告訴人或被害人對於判決如有不服具備理由請求檢察官上訴者，
其上訴期間之計算係以檢察官收受判決正本之日期為準。
中    華    民    國   100    年    12    月    12    日
                                書  記  官    顧嘉文
附件：
臺灣彰化地方法院檢察署檢察官聲請簡易判決處刑書
                                    100年度調偵字第543號
   被      告  胡秀麗  女41歲（民國OO年O月O日生）
                       住彰化縣員林鎮○○里○○路○段坡
                       姜巷41弄177號
                       國民身分證統一編號：Ｚ000000000號
上列被告因過失傷害案件，業經偵查終結，認為宜聲請以簡易判
決處刑，茲將犯罪事實及證據並所犯法條分敘如下：
      犯罪事實
一、胡秀麗於民國100 年3 月20日下午，駕駛車牌號碼0491-UE
    號自用小貨車，沿彰化縣田尾鄉○○路由東往西方向行駛，
    於同日13時50分許，行經延平路與五常巷161 弄交岔路口欲
    直行沿五常巷161 弄行駛時，理應注意車前狀況，並隨時採
    取必要之安全措施，及車輛行經閃光紅燈號誌交岔路口，應
    減速接近，先停止於交岔路口前，讓幹道車優先通行後認為
    安全時，方得續行，而依當時情形，並無不能注意之情事，
    竟疏未注意及此，即貿然通過路口，適張暉融騎乘車牌號碼
    NVQ- 302號普通重型機車，沿田尾鄉○○路由南往北方向亦
    行至上開路口，2 車因而發生碰撞。致張暉融人、車倒地，
    因而受有右股骨幹閉鎖性骨折、左第4 趾蹠骨閉鎖性骨折、
    左骰子骨閉鎖性骨折、左腕舟狀骨疑似骨折及頭部外傷併頭
    皮開放性傷口等傷害。
二、案經張暉融訴由彰化縣警察局北斗分局報告偵辦。
        證據並所犯法條
一、訊據被告胡秀麗坦承有於上開時、地駕車與告訴人張暉融發
    生車禍之犯罪事實，核與告訴人張暉融於偵查中指言訴之情
    節大致相符，復有行政院衛生署彰化醫院診斷證明書、道路
    交通事故現場圖% 道路交通事故調查報告表（一）（二）、
    彰化縣警察局舉發違反道路交通管理事件通知單及及現場照
    片14張在卷足資佐證。按汽車行駛時，駕駛人應注意車前狀
    況，並隨時採取必要之安全措施；又閃光紅燈表示「停車再
    開」，車輛應減速接近，先停止於交岔路口前，讓幹道車優
    先通行後認為安全時，方得續行，道路交通安全規則第94條
    第3 項、道路交通標誌標線號誌設置規則第211 條第1 項第
    2 款分別訂有明文。被告領有駕駛執照，對於上開道路交通
    安全規則應當知之甚詳，況依交通事故現場圖及事故照片所
    示，事故發生後產生之撞擊碎片係集中在田尾鄉○○路西側
    邊緣線與五常巷161 弄道路中線之交岔處附近，換言之，發
    生撞擊時，被告所駕駛之自小客車至少已經駛至上開交岔路
    口之中，口處，足見被告並未遵守上開停讓幹道車先行，待
    確認安全後再行通過路口之規定，其有過失甚為顯然。又告
    訴人確因本件車禍而受傷，故被告之過失行為與告訴人之受
    傷結果間，有相當因果關係，其犯嫌洵堪認定。
二、核被告胡秀麗所為，係犯刑法第284條第1向前段之過失傷害
    罪嫌。
三、依刑事訴訟法第451條第1項聲請逕以簡易判決處刑。
    此     致
臺灣彰化地方法院
中      華       民       國      100年   11月      11日
                            檢察官     楊聰輝
本件正本證明與原本無異
中      華       民       國      100年   11月      28日
                            書記官     康綺雯
參考法條：
中華民國刑法第284條
因過失傷害人者，處6月以下有期徒刑、拘役或5百元以下罰金
，致重傷者，處1年以下有期徒刑、拘役或5百元以下罰金。
從事業務之人，因業務上之過失傷害人者，處1年以下有期徒刑
、拘役或1千元以下罰金，致重傷者，處3年以下有期徒刑、拘
役或2千元以下罰金。